臺灣基隆地方法院刑事判決　　　　　　　 96年度訴字第742號
公　訴　人　臺灣基隆方法院檢察署檢察官
被　　　告　乙○○
上列被告因違反毒品危害防制條例案件，經檢察官提起公訴（96
年度毒偵字第1856號），因被告所犯為死刑、無期徒刑、最輕本
刑為3 年以上有期徒刑之罪，或高等法院管轄第一審案件以外之
罪，且於準備程序進行中，被告先就被訴事實為有罪之陳述，經
本院合議庭裁定進行簡式審判程序，判決如下：
    主  文
乙○○施用第一級毒品，處有期徒刑柒月，減為有期徒刑月又
拾伍日，如易科罰金，以新台幣壹仟元折算壹日，扣案之注射針
筒壹支及殘渣袋壹只，均沒收之；又施用第二級毒品，處有期徒
刑月，減為有期徒刑壹月又拾伍日，如易科罰金，以新台幣壹
仟元折算壹日。應執行有期徒刑肆月，如易科罰金，以新台幣壹
仟元折算壹日，扣案之注射針筒壹支及殘渣袋壹只，均沒收之。
    事  實
一、乙○○前因施用毒品案件，經2 次觀察、勒戒後，均因認無
    繼續施用毒品之傾向，先後於民國88年8 月21日及94年8 月
    25日執行完畢釋放，並分別經臺灣基隆地方法院檢察署檢察
    官以88年度毒偵字第70號及94年度毒偵字第426 號不起訴處
    分，復因施用第一、二級毒品案件，經上開檢察署檢察官以
    95年度毒偵字第1664號起訴，由本院以95年度訴字第659 號
    判決判處有期徒刑6 月、2 月，應執行有期徒刑7 月確定，
    並經本院依中華民國96年罪犯減刑條例之規定，以96年度聲
    減字第61號分別減刑為有期徒刑3 月、1 月，應執行有期徒
    刑3 月，於96年7 月15日因縮刑期滿執行完畢（未成立累犯
    ）。詎其未戒除毒癮惡習，於96年3 月28日中午某時，在高
    雄市大寮鄉友人租屋處，以將第二級毒品安非他命置放於錫
    箔紙上，下以火燒烤吸食所生煙霧之方式，施用第二級毒品
    ；復另行起意，於96年3 月30日凌晨某時，在上址以將第一
    級毒品海洛因置放於注射針筒內，加水混合注射手臂血管之
    方式，施用第一級毒品。嗣於96年3 月31日下午1 時許，在
    其位於基隆市○○區○○街104 巷47之2 號2 樓之居所，因
    另案通緝為警查獲，當場扣得乙○○所有供施用第一級毒品
    犯罪所用之注射針筒1 支及供持有第一級毒品犯罪所用之殘
    渣袋1 只，並採集其尿液送驗後，上情始為警所悉。
二、案經基隆市警察局第二分局報請臺灣基隆地方法院檢察署檢
    察官偵查起訴。
    理  由
壹、程序事項
    被告乙○○所犯者非為死刑、無期徒刑、最輕本刑為3 年以
    上有期徒刑之罪或高等法院管轄第一審案件，其於準備程序
    進行中，先就被訴事實為有罪之陳述，經告知其簡式審判程
    序之旨，並聽取公訴人、被告之意見後，本院合議庭依刑事
    訴訟法第273 條之1 第1 項之規定，裁定由受命法官獨任以
    簡式審判程序進行本案之審理。
貳、實體事項
一、事實認定部分
    上開事實，業據被告於本院審理時坦承不諱，且被告為警查
    獲後，採集之尿液檢體經送臺灣尖端先進生技醫藥股份有限
    公司檢驗，確呈海洛因代謝物嗎啡、可待因及安非他命類之
    陽性檢驗結果，此有該公司96年4 月10日出具之濫用藥物檢
    驗報告及基隆市警察局第二分局偵辦毒品案件尿液檢體對照
    表，另有注射針筒1 支及殘渣袋1 只扣案供參，足認被告之
    自白與事實相符，本件事證明確，被告犯行應堪認定。
二、論罪科刑部分
（一）被告曾先後受2 度觀察、勒戒之執行完畢，分別於88年8
      月21日及94年8 月25日釋放，有臺灣高等法院被告前案紀
      錄表可稽，其經觀察、勒戒執行完畢釋放後，5 年內再行
      施用第一、二級毒品，核其所為，係犯毒品危害防制條例
      第10條第1 項、第2 項之施用第一、二級毒品罪。被告持
      有第一、二級毒品以供施用，持有之低度行為應為施用之
      高度行為所吸收，均不另論罪。
（二）被告所犯上開施用第一、二級毒品罪間，犯意各別、行為
      互殊，應予分論併罰。
（三）被告前因施用第一、二級毒品案件，經本院以95年度訴字
      第659 號判決判處有期徒刑6 月、2 月，應執行有期徒刑
      7 月確定，嗣經本院依中華民國96年罪犯減刑條例之規定
      ，以96年度聲減字第61號分別減刑為有期徒刑3 月、1 月
      ，應執行有期徒刑3 月，於96年7 月15日因縮刑期滿執行
      完畢，此有臺灣高等法院被告前案紀錄表在卷供參，因被
      告所為本件施用毒品之犯罪時間，係在該案執行完畢前，
      與累犯之要件不相符合，是認檢察官指被告所為本件犯行
      成立累犯，應依法加重其刑等情，係屬誤會。
（四）爰審酌被告經觀察、勒戒，並經刑罰矯治後，竟未戒除毒
      癮之惡習，而再三施用毒品，顯認缺乏戒斷決心，然其所
      為僅屬戕害自身之行為，未侵犯其他法益，且於本院審理
      時均坦認犯行，犯後態度尚屬良好等一切情狀，分別量處
      如主文所示之刑。
（五）又按犯罪在96年4 月24日以前者，除中華民國96年罪犯減
      刑條例另有規定外，有期徒刑、拘役或罰金，減其刑期或
      金額2 分之1 ；復以，依該減刑條例應減刑之罪，未經判
      決確定者，於裁判時，減其宣告刑，並應於判決主文同時
      諭知其宣告刑及減得之刑；另犯最重本刑為5 年以下有期
      徒刑以下之刑之罪，依該減刑條例規定減為6 月以下有期
      徒刑、拘役者，應於為減刑裁判時，並諭知易科罰金之折
      算標準；再者，裁判確定前犯數罪均應減刑而未定執行刑
      者，就各罪依該減刑條例第2 條、第4 條、第6 條至第8
      條規定減刑後，適用刑法第51條定其應執行之刑，中華民
      國96年罪犯減刑條例第2 條第1 項第3 款、第7 條、第9
      條及第10條第1 項分別定有明文。本件被告所為上開施用
      毒品之犯行，犯罪時間均係在96年4 月24日以前，合於減
      刑要件，復無該減刑條例所定不予減刑之事項，故均應依
      上開減刑條例第2 條第1 項第3 款之規定減刑；又因減刑
      後，被告經本院所科之刑，均合於易科罰金之折算標準，
      故應分別諭知易科罰金之折算標準；再者，被告所犯上開
      之罪符合數罪併罰之要件，是依據上開減刑條例第10條第
      1 項之規定，應依法定其應執行之刑。
（六）又扣案之注射針筒1 支（為一般市售塑膠材質之注射針筒
      ，非專供施用毒品之器具，業經本院當庭勘驗屬實），為
      被告所有供施用第一級毒品犯罪所用之物，另扣案之殘渣
      袋1 只，為被告所有供持有第一級毒品犯罪所用之物，已
      據被告供承在卷，故均應依刑法第38條第1 項第2 款之規
      定宣告沒收之。
（七）另按刑法於94年2 月2 日修正公布，自95年7 月1 日起施
      行，修正後之刑法刪除連續犯之規定，將本應各自獨立評
      價之數罪，回歸應賦予複數法律效果之原貌，故刑法修正
      施行後多次施用毒品之犯行，應採一罪一罰，始符立法本
      旨（最高法院96年度第9 次刑事庭會議決議可資參照）。
      本件被告前因於95年11月12日及15日分別施用第一、二級
      毒品案件，經臺灣高等法院於96年7 月13日以96年度上訴
      字第2244號判處有期徒刑7 月、4 月，應執行有期徒刑9
      月確定，此有臺灣高等法院被告前案紀錄表及臺灣高等法
      院96年度上訴字第2244號判決在卷可參，被告所為本件施
      用毒品之犯行，雖係於該案判決確定前所為，然因被告所
      為本件施用毒品犯行之時間，係在刑法修正後，且本件施
      用毒品之時間，復與被告於該案所為施用毒品之時間不同
      ，參酌首揭所述，被告所為本件施用毒品之犯行，與該案
      施用毒品之犯行，並無實質上或裁判上一罪關係，自不受
      該確定判決效力所及，應另行論罪科刑，附此敘明。
據上論斷，應依刑事訴訟法第273 條之1 第1 項、第299 條第1
項前段，毒品危害防制條例第10條第1 項、第2 項、第23條第2
項，刑法第11條前段、第41條第1 項前段、第2 項、第38條第1
項第2 款、第51條第5 款，中華民國96年罪犯減刑條例第2 條第
1 項第3 款、第7 條、第9 條、第10條第1 項，判決如主文。
本案經檢察官甲○○到庭執行職務。
中　　華　　民　　國　　96　　年　　10　　月　　31　　日
                  刑事第二庭法    官  邰婉玲
以上正本證明與原本無異。
如不服本判決應於收受本判決後10日內向本院提出上訴書狀，其
未敘述上訴理由者，並得於提起上訴後10日內向本院補提理由書
狀（均須按他造當事人之人數附繕本）「切勿逕送上級法院」。
中　　華　　民　　國　　96　　年　　11　　月　　5　　日
                            書 記 官  彭筠凱
附錄所犯法條：
毒品危害防制條例第10條
施用第一級毒品者，處6 月以上5 年以下有期徒刑。
施用第二級毒品者，處3 年以下有期徒刑。
